【裁判字號】    95,訴,392
【裁判日期】    951030
【裁判案由】    毒品危害防制條例
【裁判全文】
臺灣宜蘭地方法院刑事判決               95年度訴字第392號
公  訴  人  臺灣宜蘭地方法院檢察署檢察官
被      告  甲○○
上列被告因違反毒品危害防制條例案件，經檢察官提起公訴（台
灣宜蘭地方法院檢察署95年度毒偵字第805號）及移送併辦（台
灣台中地方法院檢察署95年度毒偵字第4432號），本院合議庭裁
定適用簡式審判程序，爰不經通常程序判決如下：
    主  文
甲○○施用第一級毒品，累犯，處有期徒刑拾月。扣案之海洛因
壹包（毛重零點參公克）沒收銷燬之。
    事  實
一、甲○○前於民國89年間，因施用毒品案件，經觀察勒戒後認
    無繼續施用毒品傾向，經台灣宜蘭地方法院檢察署檢察官以
    89年度毒偵緝字第359號為不起訴處分。又因施用毒品案件
    ，經台灣臺北地方法院檢察署檢察官起訴並聲請強制戒治，
    強制戒治部分於91年1月18日停止戒治處分付保護管束，於
    91年7月3日保護管束期滿執行完畢，起訴部分則經台灣台北
    地方法院判處有期徒刑8月確定。再因施用毒品案件，經本
    院以92年度訴字第265號判處有期徒刑9月確定，前開二案於
    93年9月12日執行完畢。復因施用毒品案件，經本院以94 年
    度訴字第78號判處有期徒刑9月確定，於95年2月18日縮刑期
    滿執行完畢。詎仍不知悛悔，基於反覆持續施用第一級毒品
    海洛因之單一行為決意，於95年7月27日某時及95年9月6日
    上午某時，分別在宜蘭火車站及台中市○○路與漢口路附近
    ，以將海洛因摻入香菸點燃吸食之方式，施用海洛因2次。
    嗣先於95年7月27日下午11時50分為警採尿送驗查獲，復於
    95年9月6日下午6時50分許，在台中市○○路與漢口路口，
    因行跡可疑而為警查獲，並扣得第一級毒品海洛因1包（含
    袋重0.3公克）。
二、案經宜蘭縣警察局宜蘭分局報請台灣宜蘭地方法院檢察署檢
    察官偵查起訴及台中市警察局第二分局報請台灣台中地方法
    院檢察署檢察官移送併辦。
    理  由
一、被告甲○○對於上揭犯行，於本院審理時均坦承不諱，且被
    告於95年7月27日下午11時50分經警採尿送驗結果，呈嗎啡
    陽性反應，有慈濟大學濫用藥物檢驗中心檢驗總表及列管毒
    品人口尿液檢體採集送驗表各1紙附卷可稽。另有海洛因1包
    （毛重0.3公克）扣案，有海洛因照片1張及搜索扣押筆錄暨
    扣押物品目錄表在卷可參。被告前於89年間，因施用毒品案
    件，經觀察勒戒後認無繼續施用毒品傾向，經台灣宜蘭地方
    法院檢察署檢察官以89年度毒偵緝字第359號為不起訴處分
    。又因施用毒品案件，經台灣臺北地方法院檢察署檢察官起
    訴並聲請強制戒治，強制戒治部分於91年1月18日停止戒治
    處分付保護管束，於91年7月3日保護管束期滿執行完畢，有
    不起訴處分書、全國施用毒品案件紀錄表及台灣高等法院被
    告前案紀錄表在卷可稽。事證明確，被告犯行應堪認定。
二、按強制戒治執行完畢釋放後，5年內再犯毒品危害防制條例
    第10條之罪者，檢察官應依法追訴，毒品危害防制條例第23
    條第2項定有明文。被告於91年7月3日強制戒治執行完畢後5
    年內再犯本件施用毒品之罪，核其所為，係犯毒品危害防制
    條例第10條第1項施用第一級毒品罪。其施用毒品前持有毒
    品之低度行為，為施用毒品之高度行為所吸收，不另論罪。
    因施用毒品成癮本身即具反覆、延續之行為特徵，如係在密
    接之一定時、地持續實行之複次行為，倘依社會通念，於客
    觀上認為符合一個反覆、延續性之行為觀念，則於刑法評價
    上，屬學理上所稱「包括一罪」之「集合犯」，為實質上一
    罪。本件被告在密接之時間及相同之地點施用毒品，顯係基
    於反覆實行之犯意，持續實行複次之施用毒品行為，依前開
    說明，應僅成立一罪。至公訴人雖僅就起訴書所載「95年7
    月27日施用第一級毒品海洛因」之犯行提起公訴，惟台灣台
    中地方法院檢察署檢察官所移送併辦與起訴部分具有集合犯
    之關係，係實質上一罪，為起訴效力所及，本院自應併予審
    判，附此敘明。被告因施用毒品，經台灣台北地方法院判處
    有期徒刑8月確定。再因施用毒品案件，經本院以92年度訴
    字第265號判處有期徒刑9月確定，前開二案於93年9月12日
    執行完畢。復因施用毒品案件，經本院以94年度訴字第78號
    判處有期徒刑9月確定，於95年2月18日縮刑期滿執行完畢，
    有台灣高等法院被告前案紀錄表1份在卷足憑，其於5年內再
    犯本件有期徒刑以上之罪，核屬累犯，依刑法第47條第1項
    之規定加重其刑。爰審酌被告施用毒品之行為對於自己及社
    會所造成之危害程度非輕，且經強制戒治後，仍難抑毒癮，
    多次施用毒品，顯見其對於毒品之依賴性甚高，有予較長期
    間隔離社會之必要，及犯後審理中坦承犯行，頗有悔意之態
    度等一切情狀，量處如主文所示之刑。扣案第一級毒品海洛
    因1包（毛重0.3公克）為查獲之毒品，依毒品危害防制條例
    第18條第1項前段沒收銷燬之。
據上論斷，應依刑事訴訟法第299條第1項前段，毒品危害防制條
例第10條第1項、第18條第1項，刑法第11條、第47條第1項判決
如主文。
本案經檢察官吳廣莉到庭執行職務。
中    華    民    國    95    年    10    月    30    日
                  刑事第四庭  法  官  謝佩玲
以上正本證明與原本無異。
如不服本判決應於收受本判決後10日內向本院提出上訴書狀，其
未敘述上訴理由者，並得於提起上訴後10日內向本院補提理由書
狀(均須按他造當事人之人數附繕本)「切勿逕送上級法院」。
                              書記官  藍友隆
中    華    民    國   095    年    10    月    31    日
附錄法條
毒品危害防制條例第10條第1項
施用第一級毒品者，處6月以上5年以下有期徒刑。


司法院資訊處製作；財團法人民間司法改革基金會備份。
